【裁判字號】    99,司財管,60
【裁判日期】    990607
【裁判案由】    選任遺產管理人
【裁判全文】
臺灣臺南地方法院民事裁定            99年度司財管字第60號
聲  請  人  乙○○
上列聲請人聲請對被繼承人甲○○選任遺產管理人事件，本院裁
定如下：
    主  文
選任李慧千律師為被繼承人甲○○之遺產管理人。
准對被繼承人甲○○（男，民國前十五年六月十一日出生，民國
四十一年一月二十二日死亡）之繼承人為承認繼承之公示催告。
被繼承人甲○○之繼承人，應自前項公示催告最後登載新聞紙之
日起，壹年內承認繼承，上述期限屆滿，無繼承人承認繼承時，
被繼承人甲○○之遺產，於清償債權，並交付遺贈物後，如有賸
餘即歸屬國庫。
聲請程序費用新臺幣壹仟元由被繼承人甲○○之遺產負擔。
    理  由
一、按繼承開始時，繼承人之有無不明者，由親屬會議於一個月
    內選定遺產管理人，並將繼承開始及選定遺產管理人之事由
    ，向法院報明；無親屬會議或親屬會議未於前條所定期限內
    選定遺產管理人者，利害關係人或檢察官，得聲請法院選任
    遺產管理人，並由法院依前項規定為公示催告；公示催告期
    限屆滿，無繼承人承認繼承時，其遺產於清償債權，並交付
    遺贈物後，如有剩餘，歸屬國庫，民法第1177條、第1178
    條第2項、第1185條分別定有明文。
二、本件聲請狀意旨略以：聲請人為土地坐落臺南縣永康市○○
    段346地號之共有人之一，查他共有人吳掌於民國前9年5 月
    9日死亡，由長子吳影、次子甲○○共同繼承。嗣次子甲○
    ○於民國41年1月22日死亡，其死亡時無配偶子女，父母已
    歿，兄弟吳影於民國34年7月10日死亡，有無其他繼承人尚
    屬不明，不能依民法第1177條規定選任遺產管理人，致無法
    為共有物分割，聲請人乃本於利害關係人身分向法院聲請為
    被繼承人甲○○選任遺產管理人等語。
三、經查，聲請人主張之事實，業據其提出土地謄本1份、除戶
    謄本4件為證，是可知被繼承人甲○○之繼承人有無不明一
    節，核屬事實，堪以採信。次查，本件聲請人與被繼承人甲
    ○○為共有關係，故聲請人以利害關係人之身分聲請選任被
    繼承人甲○○之遺產管理人，核與上開規定並無不合，應予
    准許。
四、再查，關於選任李慧千律師為被繼承人甲○○之遺產管理人
    部份，本院以99年5月18日南院龍家佑99年度司財管字第60
    號函詢李慧千律師擔任本件遺產管理人之意願，李慧千律師
    於99年5月21日回覆本院願意擔任被繼承人甲○○之遺產管
    理人，有民事陳報狀1件附卷可憑。經本院審酌認李慧千律
    師具有法律專業知識及能力，且與被繼承人甲○○所遺遺產
    間無利害關係，若由其擔任本事件之遺產管理人，定能秉持
    其專業倫理擔當此具公益性質之職務，並順利達成管理保存
    及清算遺產之任務。執此，本院認為由李慧千律師擔任被繼
    承人甲○○之遺產管理人，應屬妥適，爰裁定如主文。
五、依非訟事件法第157條，裁定如主文。
中    華    民    國    99    年    6    月    7    日
                  家事法庭      司法事務官  林可婷
以上正本係照原本作成
如對本裁定抗告須於裁定送達後10日內向本院提出抗告狀
中    華    民    國    99    年    6    月    7    日
                                書記官  謝麗首

司法院資訊處製作；財團法人民間司法改革基金會備份。
